臺灣桃園地方法院民事判決　　　　　　100年度重訴字第258號
原　　　告　呂清標
訴訟代理人　李之聖律師
被　　　告　臺灣金聯資產管理股份有限公司
法定代理人　沈臨龍
訴訟代理人　蒲利韋
　　　　　　方一珊
　　　　　　楊牧蓉
　　　　　　王昭中
上列當事人間第三人異議之訴事件，於民國100 年12月20日言詞
辯論終結，本院判決如下：
    主  文
原告之訴駁回。
訴訟費用由原告負擔。
    事實及理由
壹、程序方面：
一、按訴訟繫屬中為訴訟標的之法律關係，雖移轉於第三人，於
    訴訟無影響。但第三人如經兩造同意，得聲請代當事人承當
    訴訟，民事訴訟法第254 條第1 項定有明文。本件原告起訴
    列本院94年度執字第23697 號強制執行事件（下稱：系爭執
    行事件）之債權人即臺灣金聯資產管理股份有限公司為被告
    後，第三人中租迪和股份有限公司（下稱：中租迪和公司）
    先於民國100 年8 月23日具狀表示被告於系爭執行事件對債
    務人三陽龍企業股份有限公司（下稱：三陽龍公司）持有之
    債權已尤其受讓取得而聲請承當訴訟，被告復於100 年9 月
    23日具狀表示該債權已讓與訴外人鴻鉅建設股份有限公司，
    並聲請由該公司承當訴訟。惟查，核被告或中租迪和公司前
    述所為債權讓與一節，均屬同一債權，嗣輾轉由中租迪和公
    司取得等情，有歷次債權讓渡書、債權讓與證明書、公證書
    、債權讓與擔保契約書、讓與通知函及回郵收執在卷可考（
    見本院卷第15～31、34～39、88～91、96～113 頁），固堪
    信為真正，然觀諸上開證據資料，可知本件債權讓與之法律
    行為係於100 年6 月24日作成，亦即早於100 年7 月22日原
    告提起本件訴訟之前所發生之移轉事實，非於本件訴訟繫屬
    中所生，要與上開承當訴訟規定之要件不符，故本件被告或
    中租迪和公司之聲請，不應准許。
二、另按原告於判決確定前，得撤回訴之全部或一部，但被告已
    為本案之言詞辯論者，應得其同意，民事訴訟法第262 條第
    1 項定有明文。準此，原告於被告已為本案之言詞辯論後撤
    回其訴者，如未得被告同意，前因原告起訴而生之訴訟繫屬
    ，自不因原告訴之撤回而歸消滅。查原告起訴後於100 年11
    月3 日具狀撤回本件訴訟標的全部請求，惟被告前已為本案
    之言詞辯論，並於100 年11月23日具狀表明不同意原告訴之
    撤回，揆諸前開說明，則本件訴訟不因原告為撤回之表示而
    消滅，本院自應繼續審理，附此敘明。
貳、實體方面：
一、本件原告起訴主張：伊前於76年3 月10日簽立租賃契約，向
    三陽龍公司承租坐落桃園縣大園鄉○○○段特工區小段32地
    號土地及其地上物，租期自76年3 月10日起至101 年3 月9
    日，而坐落上開土地上如附表編號6 、7 所示之建物（下稱
    ：系爭建物），係伊分別於86年9 月及83年12月間搭建，此
    為三陽龍公司所承認。詎料，被告不查，竟將原告所有之系
    爭建物財產誤為三陽龍公司所有，而聲請本院於系爭執行事
    件予以查封執行。為此，爰依強制執行法第15條規定，提起
    本件第三人異議之訴，並聲明：被告對三陽龍公司聲請本院
    系爭執行事件，就原告所有坐落桃園縣大園鄉○○○段特工
    區小段32地號土地上之系爭建物所為之查封程序，應予撤銷
    。
二、被告則辯稱：伊業將對三陽龍公司之債權讓與鴻鉅建設股份
    有限公司，並已依法通知債務人，伊已非系爭執行事件之債
    權人等語，並聲明：如主文所示。
三、按當事人於言詞辯論時為訴訟標的之捨棄或認諾者，應本於
    其捨棄或認諾為該當事人敗訴之判決，民事訴訟法第384 條
    定有明文。
四、經查，本件原告起訴雖為上開主張，惟原告嗣於本院100 年
    12月20日行言詞辯論程序時，對於本件訴訟標的為捨棄之意
    思表示，而被告對此亦不爭執，有上開筆錄及原告100 年10
    月27日民事捨棄狀在卷可稽（見本院卷第149 、129 頁），
    則依上開法律之規定，原告既為訴訟標的之捨棄，即應本於
    其捨棄為其敗訴之判決。從而，原告依據強制執行法第15條
    之規定，請求撤銷被告對三陽龍公司聲請本院系爭執行事件
    ，就原告所有坐落桃園縣大園鄉○○○段特工區小段32地號
    土地上之系爭建物所為之查封程序，為無理由，應予駁回。
五、據上論結，本件原告之訴為無理由，依民事訴訟法第384 條
    、第78條，判決如主文。
中    華    民    國   100    年    12     月    23   日
                  民事第一庭    法  官  魏于傑
上為正本係照原本作成。
如對本判決上訴，須於判決送達後二十日內向本院提出上訴狀。
如委任律師提起上訴者，應一併繳納上訴審裁判費。
中    華    民    國   100    年    12    月    26    日
                                書記官  黃瓊儀
┌───────────────────────────────────────────┐
│附表：                                                                                │
├──────┬────┬──────┬────┬──────────────┬────┤
│本院94年度執│臨    時│基 地 座 落 │建築式樣│    建築面積（平方公尺）    │權  利  │
│字第23697 號│        ├──────┤主要建築├──────┬───────┤        │
│強制執行事件│        │建 物 門 牌 │材料及房│樓層面積合計│附屬建物主要建│        │
│附表編號    │建    號│            │屋層數  │            │築材料及用途  │範  圍  │
│            │        │            │        │            │              │        │
├──────┼────┼──────┼────┼──────┼───────┼────┤
│編號：6     │桃園縣大│桃園縣大園鄉│四層樓鋼│一層：631.78│              │全  部  │
│            │園鄉內海│內海墘段特工│鐵造、鋼│合計：631.78│              │        │
│            │墘段特工│區小段32地號│架造、加│            │              │        │
│            │區小段臨│            │強磚造、│            │              │        │
│            │時536 建├──────┤工業用  │            │              │        │
│            │號      │大園鄉○○路│        │            │              │        │
│            │        │117 號（尚未│        │            │              │        │
│            │        │辦保存登記）│        │            │              │        │
│            │        │            │        │            │              │        │
├──────┼────┼──────┼────┼──────┼───────┼────┤
│編號：7     │桃園縣大│桃園縣大園鄉│四層鋼筋│三層：387.2 │              │全  部  │
│            │園鄉內海│內海墘段特工│混凝土造│四層：387.2 │              │        │
│            │墘段特工│區小段32地號│、住家用│合計：774.4 │              │        │
│            │區小段臨│            │        │            │              │        │
│            │時537 建├──────┤        │            │              │        │
│            │號      │大園鄉○○路│        │            │              │        │
│            │        │117 號（尚未│        │            │              │        │
│            │        │辦保存登記）│        │            │              │        │
│            │        │            │        │            │              │        │
└──────┴────┴──────┴────┴──────┴───────┴────┘